# 并购一项业务的会计处理

提问人：liuguoan 时间：2021-07-13 12:33:10
陈版您好：a公司与b公司的原股东签订一项协议，协议约定a公司并购b公司的一项业务（简称c业务），该业务在a公司单独设立一个独立运营的部门，针对这样事项我想问一下，a公司并购b公司业务支付的对价款是否可以计入长投，若计入长投合并层面应该如何抵消，同时c业务不具有法人主体，是否具有单独分红的权利。

回答人：chenyiwei
这种情形下A的处理相当于吸收合并。如果这是非同一控制下的交易，则按照取得C业务各项可辨认资产、负债的公允价值对其初始计量，收购价格与可辨认净资产公允价值之间的差额作为商誉。此时商誉将直接体现在A的个别报表中。即此时的处理与非同一控制下的吸收合并一致。

提问人：liuguoan 时间：2021-07-16 12:33:10
陈版您好：假设C业务各项可辨认资产金额 100 万元，负债的公允价值 50 万元，支付的对价 100 万元。会计处理借：资产 100
商誉 50
贷：负债 50
银行存款 100
请问陈版上述会计处理是否正确？我理解上述会计处理直接体现在A公司的个别报表即可，后续就不会再有抵消调整等特殊事项。 请问再假设A公司在并购协议约定业绩对赌，若c业务完成业绩对赌，额外支付的溢价款 50 万元，针对上述溢价款应该如何进行会计处理？

回答人：chenyiwei
1 、可以这样理解。 2 、按或有对价处理，或有对价直接在个别报表层面确认为以公允价值计量且其变动计入损益的金融负债。